臺灣臺北地方法院刑事判決　　　　　　　93年度訴字第1545號
公　訴　人　臺灣臺北地方法院檢察署檢察官
被　　　告　甲○○
選任辯護人　謝裕律師
上列被告因偽造文書等案件，經檢察官提起公訴（93年度偵字第
14295號），本院判決如下：
    主  文
甲○○連續行使偽造私文書，足以生損害於公眾及他人，累犯，
處有期徒刑陸月，如易科罰金，以參佰元折算壹日。如附表所示
偽造之印章、印文、署押，均沒收。
    事  實
一、甲○○前因誣告案件，經本院以90年度易字第999 號判處有
    期徒刑3 月，嗣經台灣高等法院以90年度上易字第2974號判
    決駁回上訴確定，並於民國90年11月30日執行完畢。其係設
    於台北市松山區○○○路262 號5 樓波茲曼科技股份有限公
    司（下稱波茲曼公司）之實際負責人，乃從事業務之人，其
    明知丁○○並未同意擔任該公司之名義負責人，亦未持有該
    公司股份，復未曾參與任何股東及董事會議，竟基於連續行
    使偽造私文書、行使業務上登載不實文書及使公務員登載不
    實之犯意，於90年10、11月間，為辦理波茲曼公司負責人變
    更登記，擅自將其先前取得丁○○之
    公司負責人變更登記之附件證明，再委請不知情之刻印人員
    偽刻「丁○○」之印章1 枚後，持以蓋用於其業務上作成登
    載丁○○持有波茲曼公司股份35萬股之不實事項之「股東名
    冊」上，並接續蓋用於「公司章程」、「新舊章程對照表」
    及「變更登記申請書」上（偽造如附表編號1至4所示之印文
    ），表明前開文書均係丁○○代表波茲曼公司名義提出之不
    實內容，復於90年10月30日上午10時許之波茲曼公司「股東
    臨時會議事錄」上，冒用丁○○名義蓋用前開偽刻之印章而
    偽造如附表編號6所示「丁○○」之印文，據以偽造表明丁○○有參與該次會議並予以記錄屬私文書之股東臨時會議事
    錄上，另於同日下午2 時許之波茲曼公司「董事會議事錄」
    上，蓋用前開偽刻之丁○○印章而偽造如附表編號7 所示「
    丁○○」之印文後，冒用丁○○名義偽造表明丁○○有參與
    該次會議並予以記錄之屬私文書之董事會議事錄，再於如附
    表編號8所示之「董事會簽到簿」上，偽造「丁○○」之印
    文、署押，表明丁○○有出席該次董事會議之不實內容，並
    冒用丁○○名義在如附表編號 9、10所示之「董事（監察人
    ）願任同意書」上偽造「丁○○」印文、署押，據以偽造表
    明丁○○願意擔任波茲曼公司董事長之不實事項後，交予不
    知情之公司會計丙○○，於90年11月23日持上開資料向台北
    市政府商業管理處辦理變更登記而行使之，使不知情之承辦
    公務員據以審核上開資料後，於90年12月10日將丁○○為該
    公司董事長之不實事項登載在其職務上所掌管之波茲曼公司
    變更登記表上，並於同年12月20日核發台北市政府營利事業
    登記證在案，足以生損害於丁○○及台北市政府對於公司登
    記管理之正確性，茲因波茲曼公司上開申請負責人變更登記
    所附文件，其中乙○○、陳瑞池、己○○三人之願任同意書
    係誤附，甲○○復承前行使偽造私文書之概括犯意，委由不
    知情之公司會計丙○○，於90年12月6日在如附表編號5所示
    之「補正證明書」上冒用丁○○名義偽造「丁○○」之印文
    、署押，表明該份文書係丁○○代表波茲曼公司名義提出之
    不實內容，並持向台北市政府商業管理處而行使之，足以生
    損害於丁○○之權益。
二、案經丁○○訴由台北市政府警察局士林分局報請台灣台北地
    方法院檢察署檢察官偵查起訴。
    理  由
一、訊據被告甲○○固不否認有於右揭時、地以告訴人丁○○之
    示波茲曼公司會計丙○○以告訴人丁○○名義在前開資料上
    蓋印、簽名後，持向台北市政府商業管理處辦理變更登記，
    使承辦公務員將告訴人擔任波茲曼公司負責人之事項登載於
    公司變更登記表上等情，惟矢口否認有何偽造署押印文、行
    使偽造私文書、行使業務上登載不實文書及使公務員登載不
    實等犯行，辯稱：告訴人丁○○的
    給我的，說要變更波茲曼公司負責人名義用的，我本來是波
    茲曼公司的實際負責人，但於90年5 、6 月間就離職了，我
    沒有刻告訴人丁○○的印章，他後來有接到台北市政府完成
    變更登記的通知，也沒有異議，顯然他知道傳真
    的目的，是為了變更登記為波茲曼公司的名義負責人之用，
    而非擔任戊○○投資亞太航空股份有限公司（下稱亞太公司
    ）的代表之用，戊○○是到91年9 月間才登記為亞太公司的
    股東，且我與己○○、陳瑞池、乙○○於90年9 、10月間，
    在濟南路辦公室一起討論變更負責人名義的事情時，戊○○
    也在場，他說會請人家傳真
    司負責人之用，在90年10月才決定將公司負責人名義變更為
    告訴人丁○○，且一拿到他的資料就去辦理變更登記云云。
    經查：
  （一）右揭事實，業據告訴人丁○○於警詢中指稱：我於93年
        5 月16日欲出境中正國際機場時，遭內政部警政署入出
        境管理局限制出境，說我欠營利事業所得稅，經我向國
        稅局及台北市政府商業管理處查詢的結果，發現有人在
        我不知情的情況下，利用我的
        茲曼公司的負責人，但上面的資料都不是我簽名，印章
        也不是我的，我在90年間任職於大驫旗股份有限公司時
        ，老闆戊○○與被告欲投資亞太公司，要我為該公司董
        事代表，當時我有將
        戊○○說不需要我做董事代表了，我與被告並不認識等
        語（見偵查卷第4 至6 頁），復於偵查中指稱：我從未
        聽過波茲曼公司的名稱，亦不曾與該公司有任何往來，
        豈可能持有該公司35萬股並擔任負責人？而被告是波茲
        曼公司的實際負責人，因其債信不良，因此以乙○○名
        義登記為該公司負責人，可知是被告冒用本人名義登記
        為該公司負責人等語（見93年5 月28日告訴狀，偵查卷
        第48至50頁），嗣於本院審理中結證稱：我沒有聽過波
        茲曼公司，是在93年5 月間才聽說，我是在中正國際機
        場出境時，被限制出境，才根據文號至國稅局查詢，再
        到台北市政府商業管理處查出該公司的資料，發現我為
        該公司登記負責人，我沒有擔任過該公司的負責人，戊○○曾經要我去擔任他投資亞太航空公司的代表，是擔
        任股東或董事我不了解，台灣的法律我不清楚，我在90
        年4 、5 月間將
        文後來有向我確認收到，沒有人詢問過我是否願意擔任
        波茲曼公司董事長，後來是戊○○自己擔任代表，身分
        證影本沒有還我，卷附公司章程、變更登記申請書、補
        證說明書、簽到簿、董事會、股東臨時會議事錄、董事
        （監察人）願任同意書上的簽名或蓋章，都不是我本人
        所為，我也沒有授權任何人刻我的印章，90年4 、5 月
        間我的
        桃園龜山等語綦詳（見93年12月30日審判筆錄）。
　（二）又證人即波茲曼公司員工程潔如於93年10月4 日偵查中
        證稱：我於86年至92年間任職於波茲曼公司，但掛名在
        三熙企管顧問股份有限公司（下稱三熙公司，被告擔任
        負責人，當時與波茲曼公司共用辦公室），被告在86年
        底至我92年間離開時止，都是波茲曼公司的實際負責人
        等語；證人即波茲曼公司會計丙○○於同日偵查中亦證
        稱：我於89年至92年7 、8 月間擔任波茲曼公司會計，
        掛名在三熙公司，後來因為波茲曼公司結束營業才離職
        ，我於任職期間該公司實際負責人都是被告等語（見偵
        查卷第141 頁背面、第143 頁背面）；證人乙○○於本
        院審理時證稱：波茲曼公司最早的負責人是蔡崑明，當
        時承租濟南路2 段39號7 樓作為他的辦公室，我在86、
        87年間登記為波茲曼公司的名義負責人，後來由陳瑞池
        登記為名義負責人，那時候實際負責人是被告，後來因
        為銀行貸款的問題，要陳瑞池擔任連帶保證人，他不願
        意，我就再度登記為名義負責人，這時實際負責人還是
        被告，後來我要另外成立一家公司，才請被告變更名義
        負責人等語（見本院93年12月30日審判筆錄），而觀諸
        卷附波茲曼公司變更登記事項卡所示，陳瑞池係於88年
        10月1 日變更登記為名義負責人，證人乙○○係於89年
        6 月7 日變更登記為名義負責人，告訴人丁○○則係於
        90 年12 月10日變更登記為名義負責人，可知前開證人
        乙○○就被告於其與陳瑞池為名義負責人期間（即88年
        10月1 日起至90年12月10日以前），仍擔任實際負責人
        之證述，核與證人程潔如、丙○○之證述一致，應為可
        採。另證人丙○○於偵查中復證稱：卷附董事會簽到簿
        及同意書上丁○○的名字不是我簽的，是被告提供資料
        叫我去辦理變更登記的，變更後的公司資料也是由我去
        領，丁○○的
        變更登記的附件之用，卷附補正證明書上「丁○○」的
        名字是我簽的，整個內容都是我寫的，因為當時送件有
        缺失，承辦人員叫我寫的，丁○○的印章是被告交給我
        的等語（見偵查卷第141 背面、第144 頁），由此可見
        被告於擔任波茲曼公司實際負責人期間，將告訴人丁○○所傳真之
        訴人持股35萬股）、公司章程、新舊章程對照表、股東
        臨時會議事錄、董事會議事錄、變更登記申請書、董事
       （監 察人）願任同意書等文件（以上文件均蓋有「丁○○」之印文或簽名）及告訴人之印章交予證人丙○○，
        指示其持向台北市政府商業管理處辦理該公司名義負責
        人變更登記，並委由證人丙○○在補正證明書上以「丁○○」名義蓋印、簽名等情，堪可認定。
　（三）被告雖辯稱：告訴人丁○○後來有接到台北市政府完成
        變更登記的通知，也沒有異議，顯然他知道傳真
        影本的目的，是為了變更登記為波茲曼公司的名義負責
        人之用，而非擔任戊○○投資亞太公司代表之用，戊○○是到91年9 月間才登記為亞太公司的股東，且我與己○○、陳瑞池、乙○○於90年9 、10月間，在濟南路辦
        公室一起討論變更負責人名義的事情時，戊○○也在場
        ，他說會請人家傳真
      1.證人戊○○於偵查中證稱：我認識被告時他說他是三熙
        公司總裁，我曾經叫告訴人將
        與亞太公司同一地點），代表我作亞太公司的股東，波
        茲曼公司變更登記的事情我不清楚等語（見偵查卷第11
        7 頁），復於本院審理時證稱：我在90年間有叫告訴人
        直接將
        他代表我擔任亞太公司的董事，被告知道這只是要代表
        我作為亞太公司董事的第一步驟而已，後續還有很多程
        序，後來我自己擔任亞太公司董事，當時亞太公司與波
        茲曼公司的辦公室在一起，90年間我還不是亞太公司的
        股東，告訴人也不是該公司的股東，我自己擔任亞太公
        司董事時，並不是股東，我是以法人代表名義擔任董事
        ，法人代表是被告指定的，我不知道是哪一個法人，我
        叫告訴人傳真
        太公司董事長，所以我指定告訴人擔任亞太公司的董事
        ，需要將他的
        12月30日審判筆錄），核與告訴人丁○○前開就其當時
        傳真
        是姑不論告訴人在當時不具備亞太公司股東資格之情形
        下，是否仍得代表戊○○擔任該公司之董事，互核其二
        人所述之內容以觀，告訴人傳真
        被告將其登記為波茲曼公司之名義負責人甚明。
      2.參以證人乙○○於本院同日審理時證稱：因為我在90年
        4月間要另外成立一家公司，所以之前我就催被告趕快
        變更負責人名義，這段期間亞太公司沒有變更負責人名
        義的問題，我事前不知道被告要登記為告訴人名義，是
        變更登記後被告才告訴我的，我沒有與戊○○及被告一
        起商討過波茲曼公司變更登記的事等語，故被告當不至
        於誤認告訴人傳真
        名義負責人之用，加以告訴人丁○○傳真
        約於90年4 、5 月間，業據其結證屬實，有如前述，與
        被告前開所辯係於90年9 、10月間收到告訴人丁○○傳
        真
        院準備程序中均未述及曾與證人戊○○、乙○○一起討
        論關於以告訴人丁○○名義登記為波茲曼公司負責人之
        情事，則其迄至本院審理時始空言改口辯稱此節，實難
        遽採。
      3.佐以本院向台北市政府商業管理處函詢關於波茲曼公司
        於90年11月間申請變更登記時，有無送達變更通知予告
        訴人之結果，經函覆稱：本府90年12月10日府建商字第
        0901284501號函核准該公司補選董監事及補選董事長變
        更登記案，已依規定通知該公司，並無另副知董事長丁○○等語，有台北市政府93年12月24日府建商字第0930
        3546900 函附卷可稽，自難認告訴人丁○○知悉而未異
        議，且告訴人丁○○之
        「桃園縣龜山鄉○○○ 街100 號2 樓」，有
        份在卷可佐，然卷附告訴人丁○○所傳真之
        仍記載原
        7 號」，倘告訴人丁○○傳真
        茲曼公司90年11月間之辦理變更登記使用，理應於被告
        向主管機關提供申請前，傳真最新之
        合理，然被告並未持有告訴人丁○○
        最新
        之目的乃在於供波茲曼公司變更登記使用，被告前開所
        辯自不足採信。
　（四）此外，復有波茲曼公司變更登記申請書、公司章程、新
        舊章程對照表、股東名冊、股東臨時會議事錄、董事會
        議事錄、補正證明書、公司變更登記表（見發查卷第32
        至42頁、偵查卷第157 至177 頁）及台北市政府營利事
        業登記證（見偵查卷第30頁）各1 份及董事（監察人）
        願任同意書2 份（見偵查卷第172 、173 頁）在卷可憑
        ，是被告主觀上既知悉告訴人丁○○並未持有波茲曼公
        司股份，復未同意擔任該公司之名義負責人，竟為辦理
        該公司負責人變更登記，而偽刻告訴人丁○○之印章，
        蓋用在前開文件（補正證明書除外）及簽名後，連同原
        本持有告訴人丁○○所傳真之
        之公司會計丙○○，持向台北市政府商業管理處行使，
        使承辦公務員審核前開文件後，將告訴人丁○○擔任名
        義負責人之不實事項登載於波茲曼公司變更登記表上，
        並於同年12月20日核發台北市政府營利事業登記證在案
        ，自足生損害於告訴人丁○○及主管機關對於公司登記
        管理之正確性，嗣因波茲曼公司上開申請負責人變更登
        記所附文件，其中乙○○、陳瑞池、己○○三人之願任
        同意書係誤附，被告復委由不知情之公司會計丙○○，
        於90年12月6日在如附表編號5所示之「補正證明書」上
        蓋用「丁○○」之印章及簽名，表明該份文書係告訴人
        丁○○代表波茲曼公司名義提出之不實內容，並持向台
        北市政府商業管理處而行使之，足以生損害於丁○○之
        權益。從而，本件事證已臻明確，被告之犯行應堪認定
        ，應予依法論科。
二、核被告未得告訴人丁○○之同意，委請不知情之刻印人員偽
    刻其印章，接續在波茲曼公司「股東名冊」、「公司章程」
    、「新舊章程對照表」、「變更登記申請書」、「股東臨時
    會議事錄」、「董事會議事錄」、「簽到簿」、「董事（監
    察人）願任同意書」、「補正證明書」上，分別偽造如附表
    所示「丁○○」之印文、署押，並將丁○○持股35萬股之不
    實事項登載於其業務上製作之「股東名冊」上，進而持以行
    使之行為，係犯刑法第216 條、第210 條之行使偽造私文書
    罪、刑法第216 條、第215 條之行使業務上登載不實文書罪
    ；其將前開文件持向台北市政府商業管理處行使，使承辦公
    務員將告訴人丁○○擔任名義負責人之不實事項登載於其職
    務上掌管之波茲曼公司變更登記表上行為，係犯刑法第214
    條之使公務員登載不實罪。被告未經同意偽造「丁○○」印
    章之行為，係上開偽造私文書之部分行為；其接續偽造如附
    表編號1 至10所示印文、署押之行為，係偽造私文書之部分
    行為；其接續偽造私文書後進而行使，該接續偽造之低度行
    為亦應為行使之高度行為所吸收；其於業務上登載不實文書
    後復持以行使，該業務上登載不實文書之低度行為應為行使
    之高度行為所吸收，均不另論罪。被告利用不知情之刻印人
    員偽刻印章，及利用不知情之公司會計丙○○為上開犯行，
    係間接正犯。被告持上開文件向台北市政府商業管理處申請
    變更登記，係以一行為觸犯上開行使業務上登載不實文書及
    行使偽造私文書罪，為想像競合犯，應從一重之行使偽造私
    文書罪處斷。被告於90年11月23日、90年12月6 日先後二次
    行使偽造私文書之犯行，時間緊接，方法相同，觸犯構成要
    件相同之罪，顯係基於概括犯意為之，為連續犯，應依刑法
    第56條規定，以一罪論，並加重其刑。被告所犯上開連續行
    使偽造私文書、使公務員登載不實2 罪間，有方法結果之牽
    連關係，應從一重之連續行使偽造私文書罪處斷。查被告前
    因誣告案件，經本院以90年度易字第999號判處有期徒刑3月
    ，嗣經台灣高等法院以90年度上易字第2974號判決駁回上訴
    確定，並於90年11月30日執行完畢，此有台灣高等法院被告
    全國前案記錄表 1份可考，其前受有期徒刑之執行完畢，於
    五年以內再犯本件最重本刑為有期徒刑以上之罪，為累犯，
    應依刑法第47條之規定加重其刑。爰審酌被告有誣告、偽造
    文書、背信等前科，素行不良，詎仍不知悔改，明知告訴人
    丁○○並未持有波茲曼公司股份，亦未同意擔任該公司名義
    負責人，竟因急欲辦理負責人變更登記，乃擅自將其持有告
    訴人丁○○之
    印章，指示不知情之公司會計承辦此事，且事後猶矢口否認
    犯行，態度不佳，自應受有相當程度之刑事非難；惟考量其
    犯罪情節、手段尚非嚴重及所生損害等一切情狀，量處如主
    文所示之刑，並諭知易科罰金之折算標準。另附表所示之文
    件均交付予台北市政府商業管理處存檔，並非被告所有，固
    不予宣告沒收，惟其上偽造如附表所示之印文及署押，及偽
    造之「丁○○」印章1 枚（未據扣案，然並無證據證明業已
    滅失），不問屬於被告與否，均應依刑法第219 條規定，併
    予宣告沒收，附此敘明。
三、公訴意旨另以被告明知告訴人己○○並未任職於波茲曼公司
    ，亦未持有該公司股份，竟未經其同意，於90年10、11月間
    ，虛偽記載其持股10萬股之不實事項於該公司股東名冊上，
    再盜刻告訴人己○○之印章，蓋用於前開波茲曼公司「董事
    （監察人）願任同意書」上，並於其上偽造告訴人己○○之
    簽名後，交予不知情之該公司會計丙○○，於同年11月23日
    持向台北市商業管理處辦理變更登記，使不知情之承辦公務
    員將告訴人己○○擔任監察人之不實事項登載於波茲曼公司
    變更登記表，足生損害於告訴人己○○部分，亦涉有行使偽
    造私文書、行使業務上登載不實文書及使公務員登載不實罪
    嫌云云。惟查，依卷附波茲曼公司變更登記表所示，告訴人
    己○○原本即擔任該公司之監察人，持股10萬股，任期自88
    年9 月19日起至91年9 月18日止，是被告於90年11月間申請
    變更登記時，告訴人己○○擔任監察人之任期尚未屆滿，又
    觀諸前開股東臨時會議事錄、董事會議事錄及變更登記申請
    書所載，可知被告於該次辦理變更登記主要係變更負責人之
    名義，監察人則由告訴人己○○繼續擔任，故被告於前開股
    東名冊上記載告訴人己○○持股10萬股之內容並無不實，而
    告訴人己○○原本既係波茲曼公司之監察人，且並未表明辭
    退監察人職務之意思，則被告於告訴人己○○任期屆滿前，
    以其名義在前開「董事（監察人）願任同意書」上蓋章及簽
    名，用以表示同意繼續擔任監察人，任期至91年9 月18日止
    之意，該文書之內容亦無不實情事，核與偽造私文書之要件
    不符，是以台北市政府商業管理處審核前開資料後，在波茲
    曼公司變更登記表上登載告訴人己○○為監察人，持股10萬
    股之內容並無不實，從而，被告此部分犯罪尚不能證明，復
    查無其他積極證據足資認定被告有何公訴人所指之上開犯行
    ，原應為無罪之諭知，惟此部分既與被告前開有罪部分有實
    質上一罪關係，爰不另為無罪之諭知，併予敘明。
據上論斷，應依刑事訴訟法第299 條第1 項前段，刑法第56條、
第216條、第210條、第215條、第214條、第55條、第47條、第41
條第1項前段、第219條，罰金罰鍰提高標準條例第1條前段、第2
條，判決如主文。
本案經檢察官張智堯到庭執行職務。
中　　華　　民　　國　　94　　年　　1 　　月　　20　　日
                     刑事第十三庭審判長法官  朱瑞娟
                                       法官  陳慧萍
                                       法官  鍾素鳳
以上正本證明與原本無異。
如不服本判決，應於判決送達後10日內向本院提出上訴狀（應抄
附繕本）。告訴人或被害人如對於本判決不服者，應具備理由請
求檢察官上訴，其上訴期間之計算係以檢察官收受判決正本之日
期為準。
                             　             書記官　朱良燦
中　　華　　民　　國　　94　　年　　1 　　月　　20　　日
附錄本判決論罪之法條：
刑法第210條
    偽造、變造私文書，足以生損害於公眾或他人者，處五年以
    下有期徒刑。
刑法第216條
    行使第210條至第215條之文書者，依偽造、變造文書或登載
    不實事項或使登載不實事項之規定處斷。
刑法第214條
    明知為不實之事項，而使公務員登載於職務上所掌之公文書
    ，足以生損害於公眾或他人者，處三年以下有期徒刑、拘役
    或500元以下罰金。
刑法第215條
    從事業務之人，明知為不實之事項，而登載於其業務上作成
    之文書，足以生損害於公眾或他人者，處三年以下有期徒刑
    、拘役或500元以下罰金。
刑法第217條
    偽造印章、印文或署押，足以生損害於公眾或他人者，處三
    年以下有期徒刑。
    盜用印章、印文或署押，足以生損害於公眾或他人者，亦同。
附表：
┌───┬───────────┬───────────────┬────┐
│編號  │偽造印文或署押之內容、│    所    在    位    置      │備    註│
│      │數量                  │                              │        │
├───┼───────────┼───────────────┼────┤
│1.    │偽造之「丁○○」印文1 │波茲曼公司股東名冊            │        │
│      │枚。                  │                              │        │
├───┼───────────┼───────────────┼────┤
│2.    │偽造之「丁○○」印文1 │波茲曼公司變更登記申請書新任董│        │
│      │枚                    │事長欄                        │        │
├───┼───────────┼───────────────┼────┤
│3.    │偽造之「丁○○」印文1 │波茲曼公司章程                │        │
│      │枚                    │                              │        │
├───┼───────────┼───────────────┼────┤
│4.    │偽造之「丁○○」印文1 │波茲曼公司新舊章程對照表      │        │
│      │枚                    │                              │        │
├───┼───────────┼───────────────┼────┤
│5.    │偽造之「丁○○」印文、│補正證明書負責人欄            │        │
│      │署押各1枚             │                              │        │
├───┼───────────┼───────────────┼────┤
│6.    │偽造之「丁○○」印文1 │波茲曼公司股東臨時會議事錄記錄│        │
│      │枚                    │欄                            │        │
├───┼───────────┼───────────────┼────┤
│7.    │偽造之「丁○○」印文1 │波茲曼公司董事會議事錄記錄欄  │        │
│      │枚                    │                              │        │
├───┼───────────┼───────────────┼────┤
│8.    │偽造之「丁○○」印文、│波茲曼公司董事會簽到簿        │        │
│      │署押各1枚             │                              │        │
├───┼───────────┼───────────────┼────┤
│9.    │偽造之「丁○○」印文3 │董事（監察人）願任同意書      │        │
│      │枚、署押1枚           │                              │        │
├───┼───────────┼───────────────┼────┤
│10.    │偽造之「丁○○」印文3 │同上                          │        │
│      │枚、署押1枚           │                              │        │
├───┼───────────┼───────────────┼────┤
│11.    │偽造之「丁○○」印章1 │ 未據扣案，但無證據證明已滅失 │        │
│      │枚                    │                              │        │
└───┴───────────┴───────────────┴────┘
